臺灣彰化地方法院民事裁定　九十三年度小上字第一九號
　　上　訴　人　台中商業銀行股份有限公司溪湖分行
　　法定代理人　楊清吟
　　被上訴人　　甲○○
右當事人間請求損害賠償事件，上訴人對於中華民國九十三年五月二十七日本院彰化
簡易庭九十三年度彰小字第二三０號第一審判決提起上訴，本院裁定如左：
    主  文
上訴駁回。
第二審訴訟費用由上訴人負擔。
    理  由
一、按對於小額程序之第一審裁判之上訴或抗告，非以其違背法令為理由，不得為之
    ；上訴狀應記載上訴理由，表明下列各款事項：（一）原判決所違背之法令及其
    具體內容。（二）依訴訟資料可認為原判決有違背法令之具體事實；又當事人於
    第二審程序不得提出新攻擊或防禦方法，但因原法院違背法令致未能提出者，不
    在此限。民事訴訟法第四百三十六條之二十四第二項及第四百三十六條之二十五
    、第四百三十六條之二十八條分別定有明文。又依同法第四百三十六條之三十二
    第二項規定準用同法第四百六十八條、第四百六十九條第一款至第五款及第四百
    七十一條規定，所謂違背法令，依同法第四百六十八條規定，指判決不適用法規
    或適用不當，為違背法令；而判決有同法第四百六十九條所列各款情形之一者，
    為當然違背法令，上訴狀內未表明上訴理由者，上訴人應於提起上訴後二十日內
    ，提出理由書於原審法院，未提出者，毋庸命其補正。是當事人對小額程序之第
    一審判決提起上訴，如依民事訴訟法第四百六十八條規定，以第一審判決有不適
    用法規或適用不當為理由時，其上訴狀或理由書應有具體之指摘，並揭示該法規
    之條項或其內容，若係成文法以外之法則，應揭示該法則之旨趣。倘為司法院解
    釋，或最高法院判例，則應揭示該判解之字號或其內容。如以民事訴訟法第四百
    六十九條第一款至第五款所列情形為理由時，其上訴狀或理由書，應揭示合於該
    條款之事實。上訴狀或理由書如未依此項方法表明，或其所表明者，顯與上開法
    條規定之情形不相合時，即難認已對於小額程序第一審判決之違背法令有具體之
    指摘，其上訴自難認為合法。
二、本件上訴意旨略以：查原審被告余佳穎於民國九十二年五月十三日在上訴人開立
    支票存款帳戶，帳號五三００－二，確實為其本人親簽開戶無誤。現支票存款新
    開戶之申請，各銀行採較寬鬆之認定，申請人無任何不良紀錄，且有實際營業行
    為，經實地勘查屬實者，即可開立支票存款。又本件上訴人於九十二年五月七日
    確實派員實地勘查，余佳穎尚在經營文宣廣告社，上訴人據此核發支票，於法自
    無不合，何來被上訴人謊稱余佳穎告知，須存入新台幣（下同）一十萬元於上訴
    人之活期存款，即可受理開戶。被上訴人與余佳穎間之金錢借貸，是否另有隱情
    ，上訴人不得而知，今判決上訴人須負連帶給付之責，實有欠公允等語。
三、經查本件被上訴人起訴主張：原審被告余佳穎、楊智仲二人於九十二年五月七日
    共同意圖為自己不法所有之意思，推由楊智仲向被上訴人佯稱，上訴人開甲存帳
    戶，只要存入十萬元，即可請領五十張支票乙本使用，並問被上訴人需不需使用
    支票，條件以必須先匯款十萬元至余佳穎在上訴人活存帳戶第00000000
    0000號內，待余佳穎甲存帳戶完成開戶，即可將該筆十萬元資金返還被上訴
    人云云，楊智仲並當場取出余佳穎所使用之上訴人活存帳戶第00000000
    0000號存摺乙本及金融卡乙張，致使被上訴人信以為真，遂於九十二年五月
    七日自合作金庫南台中分行活期儲蓄存款第000000000000號帳戶內
    以金融卡跨行轉帳十萬元至余佳穎上揭帳戶內，嗣後余佳穎向上訴人申領甲存帳
    戶第0000000號支票乙本使用，且簽發付款人為上訴人，九十二年六月十
    八日期，票號ＣＵＡ0000000號，面額十一萬元支票乙紙（其中一萬元為
    被上訴人先墊匯款十萬元之酬勞），詎該支票屆期提示，竟因存款不足而退票。
    查上訴人承辦活期儲蓄存款與支票甲存存款等帳戶之行員，均明知余佳穎所使用
    之上訴人活存帳戶第000000000000號，於九十二年五月六日始開戶
    存入四千元，於當日領取三千零七元，並無法使用所簽發支票存款取款及付款能
    力，且被上訴人於九十二年五月七日轉帳十萬元至余佳穎帳戶內，余佳穎旋於九
    十二年五月八日以金融卡跨戶轉提領十萬零一十八元，上訴人仍予核發第000
    0000號支票乙本，使楊智仲與余佳穎得以共同簽發系爭支票，被上訴人因之
    陷於錯誤而收受持有，楊智仲與余佳穎並於九十二年五月十九日辦理第0000
    00000000號帳戶結清，致該支票屆期提示，因存款不足退票而不獲兌現
    。按因故意或過失，不法侵害他人之權利者，負損害賠償責任。數人共同不法侵
    害他人之權利者，連帶負損害賠償責任；不能知其中孰為加害人者，亦同。民法
    第一百八十四條第一項、第一百八十五條等分別定有明文，本件因余佳穎、楊智
    仲與上訴人行員互相串通，核發甲存存款帳戶並領取支票使用，致被上訴人被騙
    匯款十萬元，且系爭支票屆期提示退票之損失，與余佳穎、楊智仲及上訴人行員
    間顯有關係，其等應依民法第一百八十四條第一項、第一百八十五條等規定之共
    同侵權行為責任，為此請求余佳穎、楊智仲與上訴人連帶給付被上訴人十萬元及
    法定遲延利息等語，並提出支票、退票理由單及存證信函等件影本為證。
四、按當事人對於他造主張之事實，於言詞辯論時不爭執者，視同自認。但因他項陳
    述可認為爭執者，不在此限。當事人對於他造主張之事實，為不知或不記憶之陳
    述者，應否視同自認，由法院審酌情形斷定之。當事人對於他造主張之事實，已
    於相當時期受合法之通知，而於言詞辯論期日不到場，亦未提出準備書狀爭執者
    ，準用第一項之規定。民事訴訟法第二百八十條定有明文。經查本件經原審法官
    定於九十三年三月三日第一次調解，上訴人之法定代理人楊清吟與余佳穎於該調
    解期日到場，並表示，願意與聲請人（即被上訴人）協調等語，嗣上訴人於九十
    三年四月十五日續行調解期日則未到場，該調解依法視為不成立，經原審法官定
    於九十三年五月二十日下午三時二十五分辯論，該期日通知業於九十三年四月二
    十三日送達上訴人，有送達證書在卷可稽，上訴人受合法通知，無正當理由未到
    場，亦未提出書狀作任何聲明或陳述，原審斟酌調查證據及辯論意旨所得之結果
    ，為被上訴人全部勝訴之判決，並依職權為假執行之宣告，經核尚難認有判決不
    適用法規或適用不當，或有民事訴訟法第四百六十九條第一款至第五款所列情形
    等違背法令之情事。上訴人上訴意旨指摘事項，並未表明原判決所違背之法令及
    其具體內容，及依訴訟資料可認為原判決有違背法令之具體事實。至上訴人提出
    之上訴狀所主張帳號五三００－二確實為余佳穎本人親簽開戶，上訴人於九十二
    年五月七日確實派員實地勘查，余佳穎尚在經營文宣廣告社，上訴人據此核發支
    票，於法自無不合，及被上訴人與余佳穎間之金錢借貸，是否另有隱情，上訴人
    不得而知，今判決上訴人須負連帶給付之責，實有欠公允云云，因其於原審未作
    此抗辯，復未表明係因原法院違背法令致其未能提出，依前述民事訴訟法第四百
    三十六條之二十八條規定，上訴人於第二審程序自不得提出此新攻擊或防禦方法
    。揆之上開說明，上訴人之上訴為不合法，應予以駁回。
五、據上論結，本件上訴為不合法，依民事訴訟法第四百三十六條之三十二第二項、
    第四百四十四條第一項前段、第九十五條、第七十八，裁定如主文。
中　　　華　　　民　　　國　　九十三　　年　　　　七　　　月　　　八　　日
                            臺灣彰化地方法院民事第一庭
~B審判長法　官  羅培昌
~B　　　法　官　林金灶
~B　　　法　官　蔡紹良
右為正本係照原本作成。
不得抗告。
~B　法院書記官　沈淑媛
中　　　華　　　民　　　國　　九十三　　年　　　　七　　　月　　　八　　日
